【裁判字號】    97,抗,1336
【裁判日期】    971119
【裁判案由】    定應執行刑
【裁判全文】
臺灣高等法院臺中分院刑事裁定          97年度抗字第1336號
抗  告  人
即 受 刑人  甲○○
上列抗告人因聲請定應執行刑案件，不服臺灣彰化地方法院中華
民國97年9月19日裁定（97年度聲字第1866號）提起抗告，本院
裁定如下：
    主  文
抗告駁回。
    理  由
一、抗告意旨略以：抗告人在原裁定附表（下稱附表）編號1所
    示幫助詐欺罪一案，已於民國（下同）97年6月23日向臺灣
    南投地方法院檢察署申請分期易科罰金，並於97年7月23日
    全部繳納完畢，惟原裁定並未說明此事。另原裁定就附表編
    號1所示幫助詐欺罪所載之犯罪日期，亦與實際犯罪日期不
    符，顯有錯誤，爰依法提起抗告等語。
二、按刑法第50條規定，裁判確定前犯數罪者，併合處罰之。數
    罪併罰，有二裁判以上者，依刑法第51條之規定，定其應執
    行之刑，同法第53條定有明文。如「二裁判以上數罪，縱其
    中一部分已執行完畢，如該數罪尚未全部執行完畢，因與刑
    法第54條，及司法院院字第1304號解釋所謂僅餘一罪之情形
    有別，自仍應依刑法第53條之規定，定其應執行之刑」。又
    「定應執行之刑，應由犯罪事實最後判決之法院檢察官聲請
    該法院依法裁定之，不能因犯罪之一部分所科之刑業經執行
    完畢，而認檢察官之聲請為不合法，予以駁回。至已執行部
    分，檢察官於指揮執行時應如何處理？係另一問題，應由檢
    察官於指揮執行時扣除之，與定應執行刑之裁定無涉」。此
    有最高法院81年度台抗字第464號、82年度台抗字第313號、
    88年度台抗325號裁判意旨可資參照。是以，裁判確定前所
    犯之數罪，依法應併合處罰，有二裁判以上者，並應依法定
    其應執行刑，縱其中一部份刑罰已執行完畢者亦同，先此敘
    明。
三、經查，抗告人因犯竊盜等罪，經臺灣南投地方法院及臺灣彰
    化地方法院先後判處如附表所示之刑，均經分別確定在案，
    有各該確定判決書在卷可稽，雖其中附表編號1所示之罪，
    業於97年7月22日易科罰金執行完畢，有臺灣高等法院被告
    前案紀錄表在卷可稽。然抗告人所犯附表編號1、2之罪既非
    全部執行完畢，依上說明，自仍應依刑法第53條之規定，定
    其應執行之刑。故原裁定就附表編號1、2之罪所處之刑，依
    刑法第2條第1項前段、修正前刑法第41條第1項前段、第2項
    、第51條第5款、第53條、修正刪除前罰金罰鍰提高標準條
    例第2條、刑法施行法第3條之1第3項等規定，裁定定應執行
    有期徒刑7月，如易科罰金，以銀元3百元即新臺幣9百元折
    算1日，尚無不合。即便原裁定並未記載附表編號1所處之刑
    已執行完畢等情，對於日後檢察官指揮執行時亦無影響，檢
    察官仍得依法扣除已執行完畢之部分。又抗告意旨指稱原裁
    定附表編號1所載之犯罪日期與實際日期不符云云，惟原審
    法院已於97年10月3日以97年度聲字第1866號裁定，就此誤
    寫部分加以更正，此有該裁定書在卷可憑，故本件抗告意旨
    所為前揭指摘，均無理由，依法應予駁回。
四、據上論斷，應依刑事訴訟法第412條裁定如主文。
中    華    民    國    97    年     11   月   19     日
            刑事第十一庭  審判長法  官  陳  朱  貴
                                法  官  胡  文  傑
                                法  官  何  志  通
以上正本證明與原本無異。
不得再抗告。
                                書記官  高  麗  淇
中    華    民    國    97    年     11   月   19     日


司法院資訊處製作；財團法人民間司法改革基金會備份。
